Inventaris van het archief van de Medisch Adviseur van het Ministerie van Maatschappelijk Werk, 1945-1969
Nationaal Archief, Den Haag
- Cliëntendossiers, 4
  - Dossiers inzake personen die op enigerlei wijze als oorloggetroffenen door de overheid ondersteund worden dan wel om ondersteuning verzoeken, voor zover dit uit het dossier blijkt., 4.1
    - [geanonimiseerd], 1964; 2298; omslag
    - [geanonimiseerd], 1947 - 1960; 2299; omslag
    - Peeters, H.G. Geboortedatum: 06-03-1914, 1955 - 1980; 2300; omslag
    - [geanonimiseerd], 1963 - 1964; 2301; omslag
    - Peeters, J. Geboortedatum: 14-12-1892, 1948; 2302; stuk
    - Peeters, J. Geboortedatum: 26-01-1916, 1952; 2303; omslag
    - [geanonimiseerd], 1950; 2304; omslag
    - Peeters, M. Geboortedatum: 05-11-1901, 1947; 2305; omslag
    - [geanonimiseerd], 1947; 2306; omslag
    - [geanonimiseerd], 1947 - 1958; 2307; omslag
    - [geanonimiseerd], 1948 - 1949; 2308; omslag
    - [geanonimiseerd], 1948; 2309; stuk
    - [geanonimiseerd], 1949; 2310; omslag
    - Pels, T.M. Geboortedatum: 29-11-1894, 1952 - 1954; 2311; omslag
    - [geanonimiseerd], 1949 - 1950; 2312; omslag
    - Pelster, F. Geboortedatum: 08-01-1915, 1947; 2313; stuk
    - Penders, H. Geboortedatum: 23-04-1902, 1948 - 1955; 2314; omslag
    - Penders-Halff, G.A.C. Geboortedatum: 24-02-1914, 1947 - 1961; 2315; omslag
    - Penha, M. Geboortedatum: 19-01-1883, 1944 - 1964; 2316; omslag
    - Peperkoorn, H. Geboortedatum: 11-02-1898, 1964; 2317; omslag
    - Perdijk Rugebrecht-de Ridder, O.H. Geboortedatum: 07-05-1904, 1958 - 1959; 2318; omslag
    - [geanonimiseerd], 1951 - 1952; 2319; omslag
    - [geanonimiseerd], 1965 - 1966; 2320; omslag
    - [geanonimiseerd], 1961; 2321; omslag
    - [geanonimiseerd], 1947; 2322; stuk
    - [geanonimiseerd], 1949; 2323; omslag
    - Pet, H.A.F. Geboortedatum: 25-05-1918, 1954; 2324; stuk
    - [geanonimiseerd], 1962 - 1963; 2325; omslag
    - Peters, A.R. Geboortedatum: 07-06-1897, 1947; 2326; stuk
    - [geanonimiseerd], 1956 - 1960; 2327; omslag
    - Peters, G.G. Geboortedatum: 16-11-1916, 1955; 2328; omslag
    - [geanonimiseerd], 1947 - 1948; 2329; omslag
    - [geanonimiseerd], 1953; 2330; omslag
    - [geanonimiseerd], 1947 - 1948; 2331; omslag
    - Peters, W.M. Geboortedatum: 15-07-1900, 1947; 2332; stuk
    - [geanonimiseerd], 1951 - 1952; 2333; omslag
    - [geanonimiseerd], 1948 - 1962; 2334; omslag
    - [geanonimiseerd], 1956 - 1957; 2335; omslag
    - [geanonimiseerd], 1947 - 1948; 2336; omslag
    - Piepers, D. Geboortedatum: 08-02-1909, 1957; 2337; omslag
    - Pieters, M.A. Geboortedatum: 04-05-1896, 1955; 2338; omslag
    - Pieterse, J. Geboortedatum: 09-11-1918, 1946; 2339; omslag
    - [geanonimiseerd], 1958; 2340; omslag
    - Pijl, G. Geboortedatum: 22-11-1900, 1951 - 1952; 2341; omslag
    - [geanonimiseerd], 1964; 2342; omslag
    - Pijls, J.L. Geboortedatum: 05-04-1906, 1947 - 1956; 2343; omslag
    - Pijls, P. Geboortedatum: 19-10-1918, 1947 - 1957; 2344; omslag
    - Pijman, L.A. Geboortedatum: 27-10-1895, 1956; 2345; omslag
    - [geanonimiseerd], 1948; 2346; stuk
    - Pikaar, H. Geboortedatum: 14-03-1906, 1959 - 1962; 2347; omslag
    - [geanonimiseerd], 1953 - 1954; 2348; omslag
    - [geanonimiseerd], 1964 - 1965; 2349; omslag
    - [geanonimiseerd], 1964; 2350; omslag
    - [geanonimiseerd], 1964; 2351; omslag
    - Pinheiro-Verberne, A.M. Geboortedatum: 07-10-1908, 1955; 2352; omslag
    - [geanonimiseerd], 1948 - 1949; 2353; omslag
    - [geanonimiseerd], 1949; 2354; omslag
    - [geanonimiseerd], 1947; 2355; omslag
    - [geanonimiseerd], 1962 - 1963; 2356; omslag
    - [geanonimiseerd], 1955; 2357; omslag
    - Ploeg, F.O. van der. Geboortedatum: 18-05-1908, 1946 - 1948; 2358; omslag
    - Ploeg, H. van der. Geboortedatum: 27-11-1897, 1955 - 1964; 2359; omslag
    - [geanonimiseerd], 1954 - 1956; 2360; omslag
    - [geanonimiseerd], 1947; 2361; stuk
    - [geanonimiseerd], 1953 - 1954; 2362; omslag
    - Plugge, K. Geboortedatum: 10-10-1893, 1956; 2363; omslag
    - [geanonimiseerd], 1951; 2364; omslag
    - [geanonimiseerd], 1964; 2365; omslag
    - [geanonimiseerd], 1946 - 1947; 2366; omslag
    - [geanonimiseerd], 1964; 2367; omslag
    - [geanonimiseerd], 1954; 2368; omslag
    - [geanonimiseerd], 1947 - 1948; 2369; omslag
    - [geanonimiseerd], 1959 - 1960; 2370; omslag
    - Polack, B. Geboortedatum: 05-01-1903, 1964; 2371; omslag
    - [geanonimiseerd], 1956; 2372; omslag
    - Polak, G. Geboortedatum: 01-10-1892, 1965; 2373; omslag
    - Polak, J. Geboortedatum: 17-12-1891, 1946; 2374; omslag
    - [geanonimiseerd], 1946 - 1951; 2375; omslag
    - Polak, M. Geboortedatum: 03-05-1905, 1964; 2376; omslag
    - Polak, S. Geboortedatum: 01-08-1901, 1964; 2377; omslag
    - [geanonimiseerd], 1955; 2378; omslag
    - [geanonimiseerd], 1947 - 1955; 2379; omslag
    - [geanonimiseerd], 1947; 2380; stuk
    - Pommeren, J.H. van. Geboortedatum: 03-09-1902, 1954; 2381; omslag
    - Ponsen, J.W. Geboortedatum: 05-10-1916, 1949; 2382; omslag
    - Pont, M. Geboortedatum: 02-02-1900, 1965; 2383; omslag
    - Poortvliet-Schuit, G. Geboortedatum: 18-11-1911, 1951; 2384; omslag
    - Portier, J.D. Geboortedatum: 29-05-1897, 1956; 2385; omslag
    - [geanonimiseerd], 1964; 2386; omslag
    - Post, J. Geboortedatum: 17-07-1916, 1956; 2387; omslag
    - [geanonimiseerd], 1949 - 1950; 2388; omslag
    - Posthuma, A. Geboortedatum: 29-12-1892, 1947; 2389; omslag
    - Postma, D. Geboortedatum: 06-09-1907, 1953 - 1956; 2390; omslag
    - Postma, H.A. Geboortedatum: 1916, 1946 - 1949; 2391; omslag
    - Postma, M. Geboortedatum: 16-12-1898, 1949 - 1963; 2392; omslag
    - Potharst, W. Geboortedatum: 02-09-1913, 1980 - 1982; 2393; omslag
    - Pottum, W. Geboortedatum: 19-03-1875, 1947; 2394; omslag
    - Praag, I. van. Geboortedatum: 30-11-1910, 1964; 2395; omslag
    - [geanonimiseerd], 1953 - 1960; 2396; omslag
    - Pranger, W. Geboortedatum: 28-01-1900, 1948; 2397; stuk
    - [geanonimiseerd], 1965; 2398; omslag
    - [geanonimiseerd], 1948; 2399; stuk
    - Princen, P.J. Geboortedatum: 29-07-1903, 1947; 2400; stuk
    - Prins, H.C. Geboortedatum: 30-11-1896, 1964 - 1965; 2401; omslag
    - [geanonimiseerd], 1946; 2402; omslag
    - [geanonimiseerd], 1947; 2403; omslag
    - Pront, D. Geboortedatum: 05-11-1904, 1964 - 1965; 2404; omslag
    - Pront, E. Geboortedatum: 19-03-1895, 1964; 2405; omslag
    - [geanonimiseerd], 1946 - 1949; 2406; omslag
    - Prummel-Zuidema, J. Geboortedatum: 20-09-1916, 1947 - 1952; 2407; omslag
    - [geanonimiseerd], 1948; 2408; omslag
    - [geanonimiseerd], 1952; 2409; omslag
    - Puil, W.T.v.d. Geboortedatum: 12-04-1917, 1956; 2410; omslag
    - Puts, G. Geboortedatum: 22-07-1909, 1947; 2411; stuk
    - Puts, P. Geboortedatum: 28-05-1905, 1946 - 1958; 2412; omslag
    - Puts-Geilen, M.H.A. Geboortedatum: 20-11-1917, 1947; 2413; stuk
    - Quarré-Feenstra. Geboortedatum: 23-06-1890, 1951; 2414; omslag
    - Quee, A.F. Geboortedatum: 11-03-1888, 1947; 2415; omslag
    - Querido, J. Geboortedatum: 22-08-1916, 1974 - 1975; 2416; omslag
    - Raad, P.A. van de. Geboortedatum: 19-05-1911, 1947; 2417; omslag
    - Raadschelders, J.J. Geboortedatum: 14-05-1900, 1955; 2418; omslag
    - [geanonimiseerd], 1947; 2419; stuk
    - Raalten, C.D. van. Geboortedatum: 02-08-1910, 1957; 2420; omslag
    - Raavens, F.C. Geboortedatum: 17-08-1881, 1948; 2421; omslag
    - [geanonimiseerd], 1948 - 1964; 2422; omslag
    - [geanonimiseerd], 1947; 2423; omslag
    - Raay, H.L. van. Geboortedatum: 07-04-1918, 1946 - 1959; 2424; omslag
    - Rademakers, --. Geboortedatum: ---, 1951; 2425; omslag
    - Rademakers, H.C. Geboortedatum: 02-01-1899, 1947 - 1948; 2426; omslag
    - [geanonimiseerd], 1956; 2427; omslag
    - [geanonimiseerd], 1947; 2428; stuk
    - [geanonimiseerd], 1946; 2429; stuk
    - Raemakers, P.J. Geboortedatum: 20-06-1913, 1953 - 1955; 2430; omslag
    - [geanonimiseerd], 1963 - 1964; 2431; omslag
    - [geanonimiseerd], 1970 - 1971; 2432; omslag
      Openbaarheid beperkt tot 01-01-2047
    - [geanonimiseerd], 1946; 2433; stuk
    - Rassin-Winands, C. Geboortedatum: 17-04-1907, 1946 - 1961; 2434; omslag
    - [geanonimiseerd], 1947; 2435; stuk
    - [geanonimiseerd], 1950 - 1951; 2436; omslag
    - [geanonimiseerd], 1947; 2437; stuk
    - [geanonimiseerd], 1948; 2438; stuk
    - [geanonimiseerd], 1964 - 1965; 2439; omslag
    - [geanonimiseerd], 1952; 2440; omslag
    - Rebel, J. Geboortedatum: 07-02-1915, 1946 - 1950; 2441; omslag
    - [geanonimiseerd], 1953; 2442; omslag
    - [geanonimiseerd], 1951; 2443; omslag
    - [geanonimiseerd], 1948 - 1951; 2444; omslag
    - [geanonimiseerd], 1951; 2445; omslag
    - Reens, D. Geboortedatum: 15-03-1889, 1964; 2446; omslag
    - Regtering, J.W. Geboortedatum: 13-11-1888, 1946; 2447; stuk
    - [geanonimiseerd], 1946; 2448; omslag
    - [geanonimiseerd], 1955 - 1956; 2449; omslag
    - [geanonimiseerd], 1948 - 1955; 2450; omslag
    - [geanonimiseerd], 1958 - 1959; 2451; omslag
    - [geanonimiseerd], 1945 - 1946; 2452; omslag
    - [geanonimiseerd], 1946 - 1947; 2453; omslag
    - Reis, V. van der. Geboortedatum: 13-06-1897, 1965; 2454; omslag
    - Reloux, C. Geboortedatum: 08-10-1882, 1947; 2455; stuk
    - Remarque, H. Geboortedatum: 26-10-1914, 1946; 2456; omslag
    - Reniers, C. Geboortedatum: 21-12-1896, 1948 - 1951; 2457; omslag
    - [geanonimiseerd], 1948; 2458; stuk
    - [geanonimiseerd], 1946 - 1955; 2459; omslag
    - [geanonimiseerd], 1947; 2460; stuk
    - [geanonimiseerd], 1946; 2461; stuk
    - [geanonimiseerd], 1952 - 1953; 2462; omslag
    - Renou, H.F. Geboortedatum: 23-11-1914, 1961 - 1963; 2463; omslag
    - [geanonimiseerd], 1947; 2464; stuk
    - Rest, A. van. Geboortedatum: 15-06-1900, 1948; 2465; omslag
    - Reukens, J.T. Geboortedatum: 17-01-1889, 1948; 2466; omslag
    - [geanonimiseerd], 1946; 2467; stuk
    - Reus, W. de. Geboortedatum: 31-05-1916, 1946; 2468; stuk
    - Reuser, A. Geboortedatum: 28-11-1892, 1953; 2469; omslag
    - Reuser, J.W. Geboortedatum: 25-03-1900, 1947 - 1948; 2470; omslag
    - Reyers, L.M.P.A. Geboortedatum: 23-01-1907, 1948; 2471; omslag
    - Reyersen, R. Geboortedatum: 19-06-1911, 1946 - 1947; 2472; omslag
    - Reyn, K.H. Geboortedatum: 30-05-1888, 1965; 2473; omslag
    - Reynders, A.B. Geboortedatum: 11-07-1914, 1946; 2474; stuk
    - Reynders, J. Geboortedatum: 02-08-1908, 1946 - 1948; 2475; omslag
    - [geanonimiseerd], 1956; 2476; omslag
    - Ridder, A. den. Geboortedatum: 15-10-1910, 1954; 2477; omslag
    - [geanonimiseerd], 1947 - 1959; 2478; omslag
    - Rietdijk-Dingelhof, M.C. Geboortedatum: ---, 1951; 2479; omslag
    - [geanonimiseerd], 1946; 2480; omslag
    - [geanonimiseerd], 1946 - 1953; 2481; omslag
    - Rietveld-Bastinck, A.M. Geboortedatum: 23-01-1895, 1953; 2482; omslag
    - [geanonimiseerd], 1947 - 1956; 2483; omslag
    - Rijken, A. Geboortedatum: 21-10-1898, 1964; 2484; omslag
    - [geanonimiseerd], 1951; 2485; omslag
    - [geanonimiseerd], 1948; 2486; omslag
    - [geanonimiseerd], 1965; 2487; omslag
    - [geanonimiseerd], 1946; 2488; stuk
    - Rijsewijk, H.J. van. Geboortedatum: 22-02-1913, 1948; 2489; stuk
    - Rijst, J. Geboortedatum: 20-06-1912, 1948 - 1949; 2490; omslag
    - [geanonimiseerd], 1947 - 1948; 2491; omslag
    - Rijthoven, W.C. van. Geboortedatum: 02-07-1907, 1962 - 1963; 2492; omslag
    - Rikken-Wijers, M. Geboortedatum: 26-04-1904, 1947; 2493; omslag
    - Ringel-Kornfeld, E. Geboortedatum: 14-03-1903, 1947; 2494; omslag
    - [geanonimiseerd], 1949; 2495; omslag
    - [geanonimiseerd], 1964; 2496; omslag
    - Ritter, P.H. Geboortedatum: 16-08-1882, 1965; 2497; omslag
    - Robert, F.C. Geboortedatum: 06-11-1906, 1957; 2498; omslag
    - Robijn-Lapre, H.E. Geboortedatum: 10-07-1901, 1950; 2499; omslag
    - [geanonimiseerd], 1965; 2500; omslag
    - [geanonimiseerd], 1946; 2501; stuk
    - Roders-Groen, A. Geboortedatum: 03-03-1904, 1947; 2502; omslag
    - [geanonimiseerd], 1952 - 1955; 2503; omslag
    - [geanonimiseerd], 1957 - 1958; 2504; omslag
    - Rodts, H. Geboortedatum: 22-11-1916, 1954; 2505; omslag
    - [geanonimiseerd], 1960 - 1961; 2506; omslag
    - [geanonimiseerd], 1951; 2507; omslag
    - Roel, H.J. Geboortedatum: 11-09-1912, 1945 - 1948; 2508; omslag
    - Roeling, I. Geboortedatum: 14-12-1910, 1947; 2509; omslag
    - [geanonimiseerd], 1946 - 1963; 2510; omslag
    - [geanonimiseerd], 1946 - 1947; 2511; omslag
    - [geanonimiseerd], 1952; 2512; omslag
    - [geanonimiseerd], 1965; 2513; stuk
    - [geanonimiseerd], 1961 - 1966; 2514; omslag
    - Roet, S. Geboortedatum: 06-06-1894, 1964; 2515; omslag
    - [geanonimiseerd], 1946; 2516; omslag
    - [geanonimiseerd], 1952; 2517; omslag
    - [geanonimiseerd], 1948; 2518; stuk
    - Roks, J. Geboortedatum: 02-09-1895, 1948; 2519; stuk
    - [geanonimiseerd], 1945 - 1946; 2520; omslag
    - [geanonimiseerd], 1945 - 1947; 2521; omslag
    - [geanonimiseerd], 1948; 2522; omslag
    - [geanonimiseerd], 1951 - 1952; 2523; omslag
    - [geanonimiseerd], 1947 - 1948; 2524; omslag
    - [geanonimiseerd], 1947 - 1949; 2525; omslag
    - Rompen, J.H.L. Geboortedatum: 14-08-1910, 1948 - 1949; 2526; omslag
    - [geanonimiseerd], 1964; 2527; omslag
    - Rood-Koperberg, E. Geboortedatum: 06-04-1914, 1965; 2528; omslag
    - [geanonimiseerd], 1964; 2529; omslag
    - [geanonimiseerd], 1956; 2530; stuk
    - Roodvelt, D. Geboortedatum: 31-08-1916, 1958 - 1959; 2531; omslag
    - [geanonimiseerd], 1948; 2532; omslag
    - [geanonimiseerd], 1947 - 1961; 2533; omslag
    - [geanonimiseerd], 1950; 2534; omslag
    - Roon, G. van. Geboortedatum: 20-11-1905, 1954; 2535; omslag
    - [geanonimiseerd], 1946 - 1947; 2536; omslag
    - Roos, J. Geboortedatum: 16-09-1919, 1964; 2537; omslag
    - [geanonimiseerd], 1951; 2538; omslag
    - [geanonimiseerd], 1964; 2539; omslag
    - Roos, G. de. Geboortedatum: 02-07-1893, 1947; 2540; omslag
    - Rooseboom-de Jong, J. Geboortedatum: 22-05-1896, 1950 - 1954; 2541; omslag
    - [geanonimiseerd], 1951 - 1962; 2542; omslag
    - Rootveld, M. Geboortedatum: ---[geanonimiseerd], 1964; 2543; omslag
    - Rootveld, S. Geboortedatum: 04-08-1904, 1964; 2544; omslag
    - [geanonimiseerd], 1948; 2545; stuk
    - [geanonimiseerd], 1948 - 1949; 2546; omslag
    - [geanonimiseerd], 1947; 2547; stuk
    - [geanonimiseerd], 1964; 2548; omslag
    - [geanonimiseerd], 1951; 2549; omslag
    - Ros, M. Geboortedatum: 25-08-1913, 1948; 2550; omslag
    - [geanonimiseerd], 1948 - 1949; 2551; omslag
    - Roseboom, A. Geboortedatum: 14-06-1898, 1964; 2552; omslag
    - Roseboom, R. Geboortedatum: 24-12-1904, 1947; 2553; stuk
    - Rosenboom, S. Geboortedatum: 04-01-1919, 1964; 2554; omslag
    - [geanonimiseerd], 1953; 2555; omslag
    - [geanonimiseerd], 1948; 2556; stuk
    - [geanonimiseerd], 1946 - 1951; 2557; omslag
    - Rosmalen, C.J. Geboortedatum: 21-10-1874, 1946; 2558; stuk
    - [geanonimiseerd], 1946 - 1947; 2559; omslag
    - [geanonimiseerd], 1946 - 1947; 2560; omslag
    - [geanonimiseerd], 1964; 2561; omslag
    - Rossenaar, B. Geboortedatum: 20-10-1916, 1955; 2562; omslag
    - Rossenaar, P. Geboortedatum: 27-06-1898, 1946 - 1947; 2563; omslag
    - [geanonimiseerd], 1946; 2564; omslag
    - [geanonimiseerd], 1948; 2565; stuk
    - Rotgans, P.A. Geboortedatum: 27-02-1917, 1971 - 1972; 2566; omslag
    - Rothof-de Bitter, E. Geboortedatum: 30-08-1902, 1947; 2567; stuk
    - Rothuizen, G.W. Geboortedatum: 24-11-1900, 1947; 2568; stuk
    - Roubroeks, H. Geboortedatum: 12-11-1911, 1961 - 1962; 2569; omslag
    - [geanonimiseerd], 1951 - 1952; 2570; omslag
    - Roumen, A.H. Geboortedatum: 08-12-1882, 1947; 2571; stuk
    - Rovers, N. Geboortedatum: 1898, 1947; 2572; omslag
    - [geanonimiseerd], 1947; 2573; omslag
    - [geanonimiseerd], 1948; 2574; stuk
    - [geanonimiseerd], 1947; 2575; omslag
    - Royen, J.E.H. Geboortedatum: 09-08-1907, 1947 - 1954; 2576; omslag
    - Rozeboom-Rozeboom, H. Geboortedatum: 22-05-1898, 1947; 2577; stuk
    - [geanonimiseerd], 1964; 2578; omslag
    - Ruesink, G.J. Geboortedatum: 24-03-1919, 1956; 2579; omslag
    - [geanonimiseerd], 1947 - 1948; 2580; omslag
    - [geanonimiseerd], 1964; 2581; omslag
    - Ruiter, C.A. de. Geboortedatum: 18-05-1918, 1976 - 1978; 2582; omslag
    - [geanonimiseerd], 1951; 2583; omslag
    - Ruiter, W. de. Geboortedatum: 22-09-1889, 1947; 2584; stuk
    - Rukin, J.M. Geboortedatum: 18-08-1883, 1954; 2585; omslag
    - [geanonimiseerd], 1947 - 1948; 2586; omslag
    - Rumbajan-Wolterbeek, E. Geboortedatum: 04-12-1887, 1966 - 1977; 2587; omslag
    - [geanonimiseerd], 1955; 2588; omslag
    - [geanonimiseerd], 1946; 2589; stuk
    - [geanonimiseerd], 1947; 2590; stuk
    - Rutten, J. Geboortedatum: 20-11-1908, 1948; 2591; stuk
    - [geanonimiseerd], 1950; 2592; omslag
    - [geanonimiseerd], 1964; 2593; omslag
    - Ruttenberg-Hendriks, T. Geboortedatum: 19-12-1874, 1947; 2594; omslag
    - [geanonimiseerd], 1949 - 1951; 2595; omslag
    - Ruyten, J.A. Geboortedatum: 27-03-1915, 1947; 2596; omslag
    - [geanonimiseerd], 1953 - 1955; 2597; omslag
    - Ruyters, J.A. Geboortedatum: 29-04-1917, 1951; 2598; omslag
    - [geanonimiseerd], 1946; 2599; stuk
    - [geanonimiseerd], 1947; 2600; omslag
    - [geanonimiseerd], 1954 - 1956; 2601; omslag
    - [geanonimiseerd], 1964 - 1965; 2602; omslag
    - Samson, G.J.F. Geboortedatum: 23-02-1895, 1959 - 1961; 2603; omslag
    - [geanonimiseerd], 1948 - 1950; 2604; omslag
    - Samson, I. Geboortedatum: 01-05-1886, 1964; 2605; omslag
    - [geanonimiseerd], 1965; 2606; omslag
    - Sandbergen, G.L. Geboortedatum: 30-08-1919, 1946 - 1947; 2607; omslag
    - Sanders, B. Geboortedatum: 08-10-1905, 1964; 2608; omslag
    - [geanonimiseerd], 1952; 2609; omslag
    - Sanders, P.J. Geboortedatum: 21-06-1888, 1947 - 1955; 2610; omslag
    - [geanonimiseerd], 1948 - 1962; 2611; omslag
    - Sant, G. Geboortedatum: 28-02-1906, 1955; 2612; omslag
    - [geanonimiseerd], 1946; 2613; omslag
    - Sarfaty, A. Geboortedatum: 22-02-1910, 1964; 2614; omslag
    - [geanonimiseerd], 1980 - 1982; 2615; omslag
    - [geanonimiseerd], 1954; 2616; omslag
    - [geanonimiseerd], 1955; 2617; omslag
    - [geanonimiseerd], 1964; 2618; omslag
    - [geanonimiseerd], 1963 - 1964; 2619; omslag
    - [geanonimiseerd], 1951; 2620; omslag
    - [geanonimiseerd], 1949; 2621; omslag
    - [geanonimiseerd], 1950; 2622; omslag
    - [geanonimiseerd], 1949; 2623; omslag
    - [geanonimiseerd], 1955 - 1957; 2624; omslag
    - [geanonimiseerd], 1946 - 1947; 2625; omslag
    - [geanonimiseerd], 1948; 2626; stuk
    - Schaffit, J. Geboortedatum: 26-03-1885, 1953; 2627; omslag
    - [geanonimiseerd], 1947; 2628; omslag
    - [geanonimiseerd], 1947 - 1951; 2629; omslag
    - [geanonimiseerd], 1946; 2630; omslag
    - Schaik-Kohlen, A.H. van. Geboortedatum: 21-05-1911, 1946 - 1955; 2631; omslag
    - Scharis, L. Geboortedatum: 28-11-1908, 1946 - 1962; 2632; omslag
    - [geanonimiseerd], 1947 - 1952; 2633; omslag
    - [geanonimiseerd], 1947; 2634; stuk
    - Scheffer, J.J.F. Geboortedatum: 28-01-1896, 1956; 2635; omslag
    - [geanonimiseerd], 1951; 2636; omslag
    - [geanonimiseerd], 1946; 2637; stuk
    - [geanonimiseerd], 1946; 2638; stuk
    - [geanonimiseerd], 1949; 2639; omslag
    - Scheltens, H. Geboortedatum: 19-06-1919, 1947; 2640; stuk
    - Schep, B. Geboortedatum: 11-09-1906, 1950; 2641; omslag
    - Schepers, I.P.I. Geboortedatum: 11-07-1913, 1956; 2642; omslag
    - [geanonimiseerd], 1947 - 1956; 2643; omslag
    - Scherff, M.C. Geboortedatum: 30-07-1916, 1947 - 1948; 2644; omslag
    - Scherpbier-Hagen, A. Geboortedatum: 16-09-1882, 1967; 2645; omslag
    - [geanonimiseerd], 1947; 2646; stuk
    - Schievelt, W.N.H. Geboortedatum: 29-07-1906, 1957; 2647; omslag
    - [geanonimiseerd], 1950; 2648; omslag
    - Schildknegt, G. Geboortedatum: 01-07-1911, 1947; 2649; omslag
    - Schilperoord, A. Geboortedatum: 08-12-1887, 1947 - 1954; 2650; omslag
    - Schinkel-Prinsen, J. Geboortedatum: 02-12-1906, 1951; 2651; omslag
    - Schipper, H.A. Geboortedatum: 24-08-1905, 1952 - 1953; 2652; omslag
    - [geanonimiseerd], 1962; 2653; omslag
    - [geanonimiseerd], 1947; 2654; omslag
    - [geanonimiseerd], 1952 - 1953; 2655; omslag
    - [geanonimiseerd], 1956; 2656; omslag
    - [geanonimiseerd], 1947; 2657; omslag
    - [geanonimiseerd], 1946; 2658; stuk
    - Schneider, C.M. Geboortedatum: 16-06-1911, 1947; 2659; omslag
    - [geanonimiseerd], 1960 - 1961; 2660; omslag
    - Schneider, W. Geboortedatum: 26-11-1907, 1954; 2661; stuk
    - [geanonimiseerd], 1951; 2662; omslag
    - [geanonimiseerd], 1947 - 1953; 2663; omslag
    - Schoenmakers, J. Geboortedatum: 10-02-1919, 1947; 2664; stuk
    - [geanonimiseerd], 1947; 2665; stuk
    - Schoenman, N.H. Geboortedatum: 13-02-1911, 1956; 2666; omslag
    - [geanonimiseerd], 1949; 2667; omslag
    - Schols, G. Geboortedatum: 19-09-1908, 1947; 2668; omslag
    - Scholten, --. Geboortedatum: ---, 1952; 2669; omslag
    - [geanonimiseerd], 1946 - 1947; 2670; omslag
    - [geanonimiseerd], 1946 - 1947; 2671; omslag
    - Scholten, M.C.M. Geboortedatum: 27-06-1890, 1947; 2672; omslag
    - Scholten, T. Geboortedatum: 13-08-1896, 1947 - 1948; 2673; omslag
    - Schoneveld, C.J. Geboortedatum: 22-02-1904, 1948 - 1953; 2674; omslag
    - Schoon-Noorlag, G. Geboortedatum: 10-03-1917, 1946 - 1947; 2675; omslag
    - Schoonderwoerd, H. Geboortedatum: 25-09-1919, 1955; 2676; omslag
    - Schoonen, A. Geboortedatum: 10-04-1911, 1948; 2677; omslag
    - Schoonenberg, M. Geboortedatum: 31-05-1919, 1948 - 1960; 2678; omslag
    - [geanonimiseerd], 1947 - 1965; 2679; omslag
    - [geanonimiseerd], 1946 - 1947; 2680; omslag
    - Schouren, G.H. Geboortedatum: 08-01-1919, 1947; 2681; stuk
    - [geanonimiseerd], 1959; 2682; omslag
    - [geanonimiseerd], 1949 - 1960; 2683; omslag
    - Schouten, P. Geboortedatum: 16-09-1891, 1948; 2684; omslag
    - Schoutendorp, P. Geboortedatum: 12-09-1892, 1954; 2685; omslag
    - [geanonimiseerd], 1947; 2686; stuk
    - Schouwink, J. Geboortedatum: 21-02-1887, 1946 - 1947; 2687; omslag
    - Schouwstra, G. Geboortedatum: 20-10-1913, 1946 - 1947; 2688; omslag
    - Schrader-Meyjes, J.W. Geboortedatum: 16-06-1918, 1956; 2689; omslag
    - [geanonimiseerd], 1948 - 1949; 2690; omslag
    - Schreuder-Jonker, R. Geboortedatum: 04-10-1913, 1970 - 1971; 2691; omslag
    - Schreuders, G.E.A.L. Geboortedatum: 30-10-1889, 1957; 2692; omslag
    - Schreurs, --. Geboortedatum: 01-09-1886, 1947; 2693; stuk
    - Schreurs, A. Geboortedatum: 18-08-1889, 1949; 2694; stuk
    - Schreurs, G.H. Geboortedatum: 09-02-1906, 1946 - 1949; 2695; omslag
    - Schreurs, J.G. Geboortedatum: 08-04-1906, 1954; 2696; omslag
    - Schreurs-de Meulemeester, A.M. Geboortedatum: 01-02-1907, 1947 - 1949; 2697; omslag
    - Schreurs-Verhulst, W.P. Geboortedatum: 29-11-1914, 1947; 2698; omslag
    - Schröder, G.E. Geboortedatum: 20-01-1895, 1954; 2699; stuk
    - Schröder, J.L. Geboortedatum: 09-11-1922, 1960 - 1961; 2700; omslag
    - Schroter, J. Geboortedatum: 16-04-1903, 1948; 2701; omslag
    - Schuerveld-Altenborg, S. Geboortedatum: 06-04-1882, 1948; 2702; omslag
    - Schuil, W. Geboortedatum: 04-12-1912, 1953 - 1956; 2703; omslag
    - [geanonimiseerd], 1946 - 1947; 2704; omslag
    - Schulenburg, M.A. Geboortedatum: 17-04-1893, 1951; 2705; omslag
    - [geanonimiseerd], 1947; 2706; omslag
    - [geanonimiseerd], 1964; 2707; omslag
    - Schuren, J.H. Geboortedatum: 02-06-1917, 1948; 2708; stuk
    - Schuren, M. Geboortedatum: 16-06-1908, 1947; 2709; stuk
    - Schurer, K. Geboortedatum: 05-09-1885, 1947; 2710; stuk
    - [geanonimiseerd], 1955; 2711; omslag
    - [geanonimiseerd], 1950; 2712; omslag
    - [geanonimiseerd], 1946; 2713; stuk
    - [geanonimiseerd], 1946; 2714; stuk
    - [geanonimiseerd], 1947; 2715; stuk
    - [geanonimiseerd], 1964; 2716; omslag
    - [geanonimiseerd], 1964; 2717; omslag